【裁判字號】    92,小上,94
【裁判日期】    920912
【裁判案由】    給付管理費
【裁判全文】
臺灣桃園地方法院民事裁定  九十二年度小上字第九四號
    上  訴  人  甲○○
    被上訴人    輝煌年代社區管理委員會
?
    法定代理人  陳宏信
右當事人間請求給付管理費事件，上訴人對於中華民國九十二年七月三十一日本院中
壢簡易庭九十二年度壢小字第四八三號第一審判決提起上訴，本院判決如左：
    主    文
上訴駁回。
第二審訴訟費用新台幣壹佰貳拾肆元由上訴人負擔。
    理    由
一、本件上訴意旨略以：本棟大樓未設高樓緩降機造成危害生命財產安全，請被上訴
    人公告本棟大樓消防安檢之合法性，如不合法為何被上訴人要交接，是否有收受
    建商之好處，本棟大樓住戶無需自行分擔風險，一切的責任都是政府公家機關的
    責任，如法院及被上訴人認為本棟大樓消防安檢一切合法，請法院判決時提出本
    棟大樓一切消防安檢都合法之證明，此為公家機關之責任。又地下室停車位收清
    潔費未每月清掃，惟住戶公約有明文每月繳清潔費，為此提起上訴等語。
二、按對於小額程序之第一審判決提起上訴，非以其違背法令為理由，不得為之。所
    謂判決違背法令，乃指判決不適用法規或適用不當，或有民事訴訟法第四百六十
    九條所列第一款至第五款事由時，其判決當然為違背法令。又上訴不合程式者，
    第二審法院應以裁定駁回之。民事訴訟法第四百三十六條之二十四第二項、第四
    百三十六條之三十二第二項準用第四百六十八條及第四百六十九條第一款至第五
    款、第四百四十四條第一項前段分別定有明文。參照最高法院七十一年台上字第
    三一四號判例意旨，當事人提起上訴，如依民事訴訟法第四百六十八條規定，以
    小額程序之第一審判決有不適用法規或適用法規不當為理由時，其上訴狀或理由
    狀應有具體之指摘，並揭示該法規之條項或其內容，若係成文法以外之法則，應
    揭示該法則之旨趣，倘為司法院解釋或最高法院之判例，則應揭示該判解之字號
    或其內容，如以民事訴訟法第四百六十九條第一款至第五款所列情形為理由時，
    其上訴狀或理由書，應揭示合於該條款之事實。上訴狀或理由書如未依此項方法
    表明，或其所表明者，顯與上開法條規定不相合時，即難認為已對小額程序之第
    一審判決之違背法令有具體之指摘，其上訴自難認為合法。
三、經查本件上訴人對小額程序之第一審判決提起上訴，並未具體指出原審判決有如
    何違背法令情事，更未指明原審判決所違反之法令條項或其內容以及依訴訟資料
    有何判決違背法令之具體事實，參照前開說明，足認其上訴未合法表明上訴理由
    。又按當事人於小額訴訟之第二審程序不得提出新攻擊或防禦方法。亦為民事訴
    訟法第四百三十六條之二十八前段所明文。經查上訴人復於上訴時提出新的攻擊
    防禦方法，主張系爭大樓未設高樓緩降機造成危害生命財產安全，被上訴人應提
    出系爭大樓消防安檢合法性之證明云云，既與前開法條規定相違，自不得於本件
    上訴程序中主張。況上訴人主張系爭大樓之消防安檢不合法乙節，縱然屬實，亦
    僅屬相關消防安檢機關得否對系爭大樓實施安全檢查或行政作為及公寓大廈組織
    自治之問題，並非法院職權所得審酌之事項，上訴人要不得以此拒繳系爭管理費
    ，是上訴人此部分之上訴亦難認為有理由。從而上訴人執上開事由提起上訴，顯
    不合法，應予駁回。
四、次按於小額訴訟之上訴程序，法院為訴訟費用之裁判時，應確定其費用額，又訴
    訟費用，由敗訴之當事人負擔，民事訴訟法第四百三十六條之十九第一項、第四
    百三十六條第三十二第一項及第七十八條規定甚明。本件上訴既無理由，上訴費
    用自應由上訴人負擔，從而上訴人支出之第二審裁判費用九十元及送達郵費三十
    四元，均應由上訴人支出，是上訴人負擔之訴訟費用額確定為一百二十四元。
據上論結，本件上訴為不合法，依民事訴訟法第四百三十六條之三十二第一項、第二
項、第四百三十六條之十九第一項、第四百四十四條第一項前段、第九十五條、第七
十八條，裁定如主文。
中      華      民      國    九十二    年      九      月     十二     日
                                    臺灣桃園地方法院民事第二庭
~B審判長法官  邱瑞祥
~B法      官  管靜怡
~B法      官  林雯娟
右正本係照原本作成。
不得抗告。
中      華      民      國    九十二    年      九      月    十五      日
~B法院書記官  林韡婷


司法院資訊處製作；財團法人民間司法改革基金會備份。
